【裁判字號】    92,交抗,25
【裁判日期】    920129
【裁判案由】    違反道路交通管理處罰條例
【裁判全文】
臺灣高等法院刑事裁定                              九十二年度交抗字第二五號
    抗告人即
    受處分人    甲○○  男  民.
右抗告人因違反道路交通管理處罰條例案件，不服台灣台北地方法院中華民國九十一
年十二月十一日裁定（九十一年度交聲字第一四八七號），提起抗告，本院裁定如左
：
    主  文
抗告駁回。
    理  由
一、本件抗告意旨略以：抗告人並非於騎車時被攔檢，伊機車並未發動？又抗告人係
    因王警員告知若不接受酒測，就要告發、扣車並罰款，始接受酒測，為此提起抗
    告云云。
二、按道路交通管理處罰條例第三條第八款及道路交通安全規則第二條第一項第一款
    均明文規定該等有關道路交通管理法規中所稱之汽車包含機器腳踏車。又汽車駕
    駛人飲用酒類或其他類似物後其吐氣所含酒精濃度超過每公升０‧二五毫克或血
    液中酒精濃度超過百分之０‧０五以上者，不得駕車，為道路交通安全規則第一
    百十四條第二款所明定。再汽車駕駛人，駕駛汽車經測試檢定有酒精濃度超過規
    定標準者，處新臺幣（下同）一萬五千元以上六萬元以下罰鍰，並當場移置保管
    其車輛及吊扣其駕駛執照一年，道路交通管理處罰條例第三十五條第一項第一款
    定有明文。另汽車駕駛人，有持聯結車、大客車、大貨車或小型車駕駛執照，駕
    駛重型機器腳踏車者，處銀元六百元以上一千二百元以下罰鍰（即新臺幣一千八
    百元以上三千六百元以下罰鍰），並禁止其駕駛，道路交通管理處罰條例第二十
    二條第一項第四款亦有明定。
三、原處分機關臺北市交通事件裁決所裁決意旨以：本件受處分人甲○○騎乘車號Ｌ
    Ｔ二－九三０號重型機器腳踏車，於民國九十一年九月一日五時五分許，在臺北
    市○○街六十巷口，為臺北市政府警察局萬華分局警備隊小隊長王世政攔停，並
    對其實施酒精濃度測試，發現其吐氣所含酒精濃度超過每公升０‧二五毫克而達
    於每公升０．三二毫克，乃以其有違反道路交通管理處罰條例第三十五條第一項
    第一款規定之行為掣單舉發。嗣將舉發通知單送達於受處分人後，受處分人於舉
    發通知單上所載應到案日期前提出申訴，經函請舉發單位調查結果，仍認其有前
    開違規行為，且查得其持汽車駕駛執照駕駛重型機器腳踏車之情事，故依道路交
    通管理處罰條例第三十五條第一項第一款、第二十二條第一項第四款及違反道路
    交通管理事件統一裁罰基準表規定，於九十一年十月二日各裁處其罰鍰一萬五千
    元及一千八百元，共計一萬六千八百元，並吊扣其駕駛執照十二個月。
四、原審訊據抗告人即受處分人甲○○固坦承有飲酒及無機車駕駛執照等情事，惟否
    認有於上開時、地違規騎乘機車之事實，辯稱：我因機車停在拖吊區，欲將機車
    停在非拖吊區，故以跨坐方式將機車牽至巷口等朋友，並未發動引擎，告發地與
    停車地僅一臺車之距離等語。經查：（一）、抗告人於前揭時、地騎乘前開車號
    機車為警攔檢，並檢測其飲酒後吐氣所含酒精濃度為每公升０．三二毫克，當場
    在酒精濃度檢測紀錄單上簽認無訛，此有舉發通知單及酒精濃度檢測紀錄單影本
    各一紙附卷可稽。又抗告人前揭違規事實，經原處分機關函請舉發單位調查結果
    ，函覆稱：「申訴人騎乘機車由梧州街六十巷西向東方向行駛，經員警攔停盤查
    ，並施以酒精濃度測試，測試值０‧三二ＭＧ／Ｌ，依法告發，申訴人違規屬實
    」等語，有臺北市政府警察局萬華分局九十一年九月二十六日北市警萬分交字第
    ０九一六三九六九六００號函影本一紙在卷可憑。（二）、證人即舉發本件違規
    之警員王世政於原審到庭結證稱：「（問：當時舉發情形如何？）他從梧州街六
    十巷騎車過來，我把他攔下，附近有很多阿公店，我們是隨機攔檢，他確實有騎
    機車酒測，引擎是熱的，他確實在機車上，他是騎車過來，他朋友才走過來，他
    說他比較不醉，所以他騎。（問：當時情形如何？）當時引擎有發動，我問他車
    子從何處騎來，他說是從距離五、六公尺的騎樓，他戴著安全帽，他朋友也拿安
    全帽走過來到路口等他等語（詳見原審九十一年十一月十一日訊問筆錄）。按證
    人王世政乃為原處分機關所認定抗告人有前開違規行為之原證人，其到庭以言詞
    陳述異議人有前開違規事實，而於卷存證據資料內並無任何積極證據足以證明其
    上開陳述係屬虛偽，亦無關於其陳述為不可採之品行證據或前科證據存在，本院
    自不得僅以其為本件開單告發之警員而全盤抹煞其在訴訟上所具有之原證人資格
    。況交通警察掣單舉發違反道路交通管理處罰條例所列之違規事實，本質上為行
    政處分，係公務員基於職務上之權力，依法就特定具體事件所為具公法上效果之
    單方面行政行為，基於公務員為公法上行為具有公信力之原則，該行政處分當可
    被推定為真正，其據以依法處分之事實認定亦為正確無誤。從而，執勤警員本其
    維護交通秩序、安全職責所為之舉發，自應受到合法、正確之推定，抗告人所辯
    ，尚難採信，本件事證明確，抗告人之違規行為堪以認定。
五、綜上所述，抗告人確有飲酒超過法定酒精濃度及持汽車駕駛執照駕駛重型機器腳
    踏車等違規行為，原審因認原處分機關依道路交通管理處罰條例第三十五條第一
    項第一款、第二十二條第一項第四款及違反道路交通管理事件統一裁罰基準表規
    定裁處其罰鍰計一萬六千八百元，並吊扣其駕駛執照十二個月，核無違誤，乃裁
    定駁回抗告人在原審之異議，經核原裁定認事用法，尚無違誤。抗告人仍執前詞
指摘原裁定不當，為無理由，應予駁回。
據上論結，應依道路交通管理處罰條例第八十九條，刑事訴訟法第四百十二條，裁定
如主文。
中    華    民    國      九十二    年       一       月     二十九     日
                              臺灣高等法院交通法庭
                                  審判長法  官  陳  祐  治
                                        法  官  王  炳  梁
                                        法  官  楊  炳  禎
右正本證明與原本無異。
不得再抗告。
                                        書記官  廖  素  花
中    華    民    國      九十二    年       二       月       十       日


司法院資訊處製作；財團法人民間司法改革基金會備份。
